臺灣臺中地方法院交通事件裁定　　　 100年度交聲字第1880號
　　　　　　　　　　　　　　　　　 100年度交聲字第1881號
原處分機關　交通部公路總局臺中區監理所
異　議　人　劉建漢
即受處分人
上列異議人即受處分人因違反道路交通管理處罰條例案件，不服
交通部公路總局臺中區監理所民國100年5月20日所為之處分（中
監違字第裁60-GF0000000、60-GF0000000號裁決書），聲明異議
，本院裁定如下：
    主  文
異議均駁回。
    理  由
一、原處分機關即交通部公路總局臺中區監理所（下稱原處分機
    關）係以：異議人即受處分人劉建漢（下稱受處分人）於民
    國 99年11月17日14時58分許，騎乘車號RM5-713號輕型機車
    ，在臺中市○○路與復興路口處，因「闖紅燈（由復興路左
    轉自由路往雙十路方向）」、「駕照逾期（93年到期）」違
    規，經臺中市政府警察局第三分局合作派出所員警掣單舉發
    ，受處分人未於應到案期限內到案，原處分機關遂於100年5
    月20日，依道路交通管理處罰條例第53條第1項、第63條第1
    項規定，以中監違字第裁60-GF0000000號裁決書，裁處受處
    分人罰鍰新臺幣（下同）2700元，並記違規點數 3點；及依
    同條例第22條第1項第7款規定，以中監違字第裁60-GF00000
    00號裁決書，裁處罰鍰2300元，並扣繳駕駛執照，於法並無
    不合等語。
二、受處分人異議意旨略以：依據臺中市地圖所示，臺中市○區
    ○○路段，並無與自由路交岔口之紅綠燈交界可以行闖，或
    為警察認事用法有所違誤，單單僅憑警察片面之詞，尚不足
    為採等語。
三、按汽車駕駛人，行經有燈光號誌管制之交岔路口闖紅燈者，
    處 1800元以上5400元以下罰鍰，並記違規點數3點，道路交
    通管理處罰條例第 53條第1項及第63條第1項第3款，分別定
    有明文。又汽車駕駛人駕駛執照逾有效期間仍駕車者，處18
    00元以上3600元以下罰鍰，並禁止其駕駛，且駕駛執照應扣
    繳之，同條例第22條第1項第7款、第2項，亦有明文。
四、經查：
（一）本件受處分人於99年11月17日14時58分許，騎乘車號RM5-
      713 號輕型機車，在臺中市○○路與復興路口處，因駕照
      逾期仍駕車（受處分人並未考取機車駕駛執照，係領有普
      通小型車駕駛執照駕駛輕型機車，惟所持普通小型車駕駛
      執照之有效期限至 93年6月25日止）、行經有燈光號誌管
      制之交岔路口闖紅燈（由臺中市○○路○段左轉自由路3段
      往雙十路方向）之違規事實，遭臺中市政府警察局第三分
      局合作派出所員警當場舉發等情，有臺中市政府警察局中
      市警交字第GF0000000號、GF0000000號舉發違反道路交通
      管理事件通知單、臺中市政府警察局第三分局100年6月22
      日中市警三分交字第1000015818號函、警員賴彥余所提出
      之取締時錄影光碟及網路列印奇摩地圖、受處分人之汽、
      機車駕照基本資料、原處分機關中監違字第裁60-GF00000
      00號、60-GF0000000號裁決書各 1份在卷可稽，應甚明確
      ，而堪認定。
（二）受處分人固不否認有駕駛執照逾有效期間仍駕車之違規，
      惟以前揭情詞置辯，惟查：證人即舉發員警賴彥余於 100
      年 8月17日本院訊問時結證稱：當時伊和同事林宗延站在
      臺中市○○路○段上執行路檢勤務，位置在臺中市○○路○
      段左轉自由路 3段往雙十路方向，受處分人是沿臺中市○
      ○路○段左轉自由路3段往雙十路方向行駛，伊等看到受處
      分人由復興路5段闖紅燈左轉自由路3段，隨即將受處分人
      攔停舉發其闖紅燈違規，並當場告知違規事由，因舉發過
      程中以行動電腦查證受處分人之自用小客車駕駛執照，發
      現其持有之普通小型車駕駛執照已經逾期，遂一併舉發駕
      駛執照逾期騎乘輕型機車之違規。舉發當時受處分人有說
      他在想法院的事情，所以沒有注意到已經闖紅燈，並沒有
      表示不是從臺中市○○路○段左轉自由路3段，且臺中市○
      ○路○段與自由路3段確實有交岔口等語甚詳，審諸證人賴
      彥余與受處分人素不相識，並無任何怨隙，衡情應無設詞
      攀誣受處分人之理，復已具結願負偽證罪處罰，且就當時
      之舉發狀況，證人均能清楚且連續證述，其證述內容並無
      前後矛盾之處，則其前揭證述自屬可採。是以，本件受處
      分人於前開時間、地點持逾期駕駛執照騎乘輕型機車闖紅
      燈之違規情事，應堪認定。受處分人雖辯以復興路段與自
      由路並無交岔口等語，惟與警員賴彥余上開證述及卷附網
      路列印奇摩地圖資料均不相符，顯不足為採。
（三）至於上開違規經過雖無照片或錄影光碟等以資佐證，然觀
      諸現行法規，對於員警執行交通違規稽查勤務，並未要求
      必須就違規事實錄影或拍照存證，始得據以舉發，目視舉
      證亦為採證方法之一；況違規行為經常發生於瞬間，且隨
      即結束，除非該路段設有固定式之照相、錄影設備可立即
      拍攝存證外，要求執勤員警或舉發單位緊急錄影或照相，
      且須以之作為舉發之依據，於實務運作上顯有困難。從而
      ，本件自不能僅因員警未拍照或錄影存證，即否定受處分
      人騎乘上開機車於前開時、地闖紅燈之違規事實。受處分
      人上開聲明異議所指，尚不足採。
五、綜上所陳，受處分人上揭駕駛執照逾期仍騎乘輕型機車闖紅
    燈之違規事實，堪以認定。從而，原處分機關援引道路交通
    管理處罰條例第 53條第1項、第63條第1項第3款之規定，裁
    處受處分人罰鍰 2700元，並記違規點數3點，及依同條例第
    22條第1項第7款、第2項規定，裁處罰鍰 2300元，並扣繳駕
    駛執照，於法核無不合。本件聲明異議為無理由，均應予駁
    回。
據上論斷，應依道路交通管理處罰條例第 87條第2項，道路交通
事件處理辦法第18條，裁定如主文。
中    華    民    國   100    年    8     月    22    日
                  交通法庭  法  官  陳  得  利
上正本證明與原本無異。
如不服本裁定，應於送達後5日內，向本院提出抗告狀。
                            書記官  王  嘉  麒
中    華    民    國   100    年    8     月    22    日